【裁判字號】    92,竹簡,76
【裁判日期】    920606
【裁判案由】    損害賠償
【裁判全文】
臺灣新竹地方法院民事判決  九十二年度竹簡字第七六號
    原      告  得利影視股份有限公司
?
    法定代理人  甲○○
                吳明憲
    訴訟代理人  李東昇
    被      告  乙○○
右當事人間損害賠償事件，本院判決如左：
    主      文
被告應給付原告新臺幣貳拾伍萬元及自民國九十二年二月二十五日起至清償日止，按
年息百分之五計算之利息。
原告其餘之訴駁回。
訴訟費用由被告負擔十分之七，餘由原告負擔。
原告假執行之聲請駁回。
    事實及理由
一、原告聲明：被告應給付原告新台幣（下同）三十六萬五千元，及自起訴狀狀繕本
    送達之翌日起即九十二年二月十五日起至清償日止，按年息百分之五計算之利息
    。並請准宣告假執行。
二、事實摘要
（一）原告主張：緣如附表所示之影片之著作權財產人分別為美商二十世紀福斯影片
      股份有限公司（以下簡稱福斯公司）、美商哥倫比亞影片股份有限公司（以下
      簡稱哥倫比亞公司）、美商新線製作股份有限公司（以下簡稱新線公司）。上
      開公司分別將附表所示之影片，在台灣地區影音光碟重製、銷售、出租之著作
      權授予原告。被告未得上開公司或原告之授權，於民國九十年十一月二十六日
      ，向年籍不詳綽號「小明」之人，以每套三十五元至四十元不等之代價購入如
      附表所示之盜版影音光碟後，即在新竹市○○街、復興路口之中國國際商業銀
      行騎樓下，以每套一百元之價格或購買三套即贈送一套之方式販售。嗣於九十
      年十一月二十七日晚間九時許，在上開處所為警當場查獲，並扣得如附表所示
      之盜版影片一百四十六片（共計七十三套）。被告違法販售盜版光碟之行為業
      經本院刑事庭以九十一年度易字第十一號刑事判決判處有期徒刑六月確定。原
      告業經福斯公司、哥倫比亞公司、新線公司之授權，取得在台灣地區就附表所
      示之影音光碟重製、銷售、出租之著作財產權，被告販賣盜版光碟侵害原告之
      重製、銷售之權利，爰依據民法第一百八十四條、著作權法第八十八條第三項
      之規定，請求被告負損害賠償之責。又原告公司每套光碟之售價為四百元至五
      百元不等，且每年花費之權利金均數以百萬元計算甚至高達上千萬元，因仿冒
      光碟可重複傳閱，使應至原告處或原告授權之經銷商處購買正版光碟而未購買
      者，不計其數，損失之金額無法估算，原告無法證明實際損害額之多寡，請求
      依據著作權法第八十八條第三項之規定酌定賠償額如訴之聲明第一項之事實。
      並提出福斯公司合約、哥倫比亞公司延約同意書、哥倫比亞公司延約同意書為
      證。
（二）被告則以目前並無能力償還等語茲為抗辯。
三、本院依職權調閱本院九十一年度易字第十一號刑事卷宗、台灣新竹地方法院檢察
    署九十年度偵字第七○六九號偵查卷宗。
四、法院之判斷：
（一）原告主張其經福斯公司、哥倫比亞公司、新線公司之授權，就附表所示之影片
      ，在台灣地區行使重製影音光碟、出售、出租之著作權財產權。被告亦未經授
      權，以每套三十五元至四十元不等之代價購入如附表所示之盜版影音光碟後，
      即在上開時、地，以每套一百元之價格及如購買三套即贈送一套之方式販售。
      嗣於九十年十一月二十七日晚間九時許，為警當場查獲，並扣得如附表所示之
      盜版影片一百四十六片（共計七十三套）。且被告違法販售盜版光碟之行為業
      經本院刑事庭以九十一年度十一號刑事判決判處有期徒刑六月確定之事實，業
      據原告提出二十世紀福斯公司合約、哥倫比亞公司延約同意書、哥倫比亞公司
      延約同意書為證，且經本院調閱本院之九十一年度易字第十一號刑事卷宗、台
      灣新竹地方法院檢察署九十年度偵字第七○六九號偵查卷宗核閱卷證無訛，並
      為被告所不爭執，堪信為真。
（二）按著作財產權得全部或部分讓與他人或與他人共有。著作財產權之受讓人，在
      其受讓範圍內，取得著作財產權；又因故意或過失不法侵害他人之著作財產權
      或製版權者，負損害賠償責任。前項損害賠償，如被害人不易證明其實際損害
      額，得請求法院依侵害情節，在新台幣一萬元以上五十萬元以下酌定賠償額。
      如損害行為屬故意且情節重大者，賠償額得增至新台幣一百萬元，著作權法第
      三十六條、八十八條定有明文。被告在原告取得如附表所示之影片之著作財產
      權期間內，販賣盜版之影音光碟，顯有侵害原告取得之著作財產權，應可認定
      。又販賣盜版光碟不易查獲，縱然查獲，除販賣者自白真實之出售量，否則甚
      難證明販賣者已出售盜版光碟之數量，但販賣者為求減低賠償之金額，通常均
      辯稱查獲當日或前一、二日始開始出售，被告在前次及本次販賣盜版光碟犯行
      被查獲時均為如此之供述。因無法得知出售之數量，自無法估計著作財產權人
      所受之損失及販賣盜版光碟者之獲利。故原告主張本件盜賣光碟之實際損害額
      不易證明，請求依據著作權法第八十八條第三項之規定，請求由本院審酌損害
      賠償額，應為可採。本院審酌販賣盜版光碟本輕利厚，且被告在八十九年十一
      月間曾販賣盜版之國語音樂光碟，經本院刑事庭判處有期徒刑四個月（易科罰
      金則需繳納十萬零八百元），復於九十年一月間改為販賣外國電影公司影片之
      盜版光碟經本院刑事庭判處有期徒刑六個月（易科罰金需繳納十六萬二千元）
      ，本件販賣盜版光碟亦經本院刑事庭判處有期徒刑六個月（易科罰金為十六萬
      二千元），有本院八十九年度易字第一三七六號刑事判決、九十年度易字第六
      ○一號刑事判決及九十一年度易字第十一號刑事判決附於本院九十一年度易字
      第十一號刑事卷內可參。查犯罪行為之執行與否，犯罪人通常會考量犯罪成本
      ，即犯罪所得之利益是否會高過犯罪所需付出之代價。其中犯罪成本即包括被
      查獲時所必須服完之刑度或繳交之罰金。被告在本件販賣盜版光碟之前即有二
      次販賣盜版光碟遭查獲之紀錄，已如上述，其所應服之刑度轉換成罰金分別為
      十萬零八百元、十六萬二千元，逐漸加重之傾向，故被告在評估從事本件盜版
      光碟販賣之時，其考慮之犯罪成本最少為十六萬二千元，亦即其預估犯罪所得
      之利益應超過十六萬二千元，始能平衡其犯罪成本而有意願從事犯罪行為，再
      審酌被告販賣盜版光碟之侵害情節、扣案盜版光碟數量等本院認本件侵害著作
      權之損害賠償額度，依據著作權法第八十八條第三項之規定，酌定為二十五萬
      元為適當。
五、原告聲明雖請求為假執行之宣告，但並未依據民事訴訟法第三百九十條之規定，
    釋明其在判決確定前不為執行，恐受難於抵償或難於計算之損害之事實或陳明在
    執行前可供擔保，其請求宣告假執行難認有理，應予以駁回。
六、綜上所述，原告主張被告侵害如附表所示之影音光碟之著作財產權，應賠償損害
    二十五萬元，及自起訴狀繕本送達之翌日即九十二年二月十五日起至清償日止按
    年息百分之五計算之利息之範圍，為有理由，應予准許，逾此部分之請求為無理
    由，應予駁回。
七、結論：原告之訴為一部有理由，一部無理由，並依民事訴訟法第七十九條但書，
    判決如主文。
中      華      民      國    九十二    年      六      月      六      日
                                  臺灣新竹地方法院民事第一庭
~B法      官  黃珮禎
右為正本係照原本作成。
如對本判決上訴，須於判決送達後廿日內向本院提出上訴狀。
~B法院書記官  彭連喜
中      華      民      國    九十二    年      四      月    二十七    日
F0~
F40~
┌──────────┬──────────────┬────┐
│片                名│原  著  作  權  人          │數   量 │
├──────────┼──────────────┼────┤
│沈默生機            │美商二十世紀福斯影片股份有限│二十二  │
│                    │公司                        │        │
├──────────┼──────────────┼────┤
│開膛手              │同右                        │八      │
├──────────┼──────────────┼────┤
│三代同堂            │同右                        │十二    │
├──────────┼──────────────┼────┤
│浩劫重生            │同右                        │二      │
├──────────┼──────────────┼────┤
│神鬼願望            │同右                        │二      │
├──────────┼──────────────┼────┤
│獸性大發            │美商哥倫比亞影片股份有限公司│十六    │
│                    │                            │        │
├──────────┼──────────────┼────┤
│騎士風雲錄          │同右                        │四      │
├──────────┼──────────────┼────┤
│玻璃屋的秘密        │同右                        │八      │
├──────────┼──────────────┼────┤
│救世主              │同右                        │四      │
├──────────┼──────────────┼────┤
│喬狄特歷險記        │同右                        │十二    │
├──────────┼──────────────┼────┤
│太空戰士            │同右                        │四      │
├──────────┼──────────────┼────┤
│尖峰時刻２          │美商新線製作股份有限公司    │十      │
├──────────┼──────────────┼────┤
│一世狂野            │同右                        │十二    │
└──────────┴──────────────┴────┘


司法院資訊處製作；財團法人民間司法改革基金會備份。
